臺灣高等法院高雄分院刑事判決　　　　96年度上訴字第1587號
上　訴　人　臺灣高雄地方法院檢察署檢察官
被　　　告　甲○○
上列上訴人因被告違反森林法等案件，不服臺灣高雄地方法院96
年度訴字第336號中華民國96年6月29日第一審判決（起訴案號：
臺灣高雄地方法院檢察署95年度偵字第24687 號），提起上訴，
本院判決如下：
    主  文
上訴駁回。
    理  由
一、公訴意旨略以：被告甲○○基於概括竊盜之犯意，於民國（
    下同）93年11月8 、9 日，教唆張志成（由檢察官另案起訴
    ）竊取一部3 噸半貨車，供其行竊之用，張志成（起訴書誤
    載為甲○○）即夥同林仁宗（所犯竊盜、贓物等罪業經檢察
    官另以曾經判決確定為不起訴處分確定）持可供兇器使用之
    扳手，於93年11月11日21時許，在高雄縣茄萣鄉○○村○○
    路○段路旁，竊取朱福臨所有之車號D5-9870 號自小貨車，
    得手後於93年11月13日（起訴書誤載為95年11月13日）駕駛
    該車輛至高雄縣甲仙鄉大田村百葉巷6 號被告居處交給被告
    ，被告取得該車後，即與林仁宗共同意圖為自己不法之所有
    ，基於竊取森林主產物之犯意聯絡及行為分擔，於同日下午
    某時，由被告駕駛該自小貨車搭載林仁宗，並攜帶客觀上對
    人體具有危險性而足供兇器使用之電鋸，前往行政院農業委
    員會林務局屏東林區管理處（下稱屏東林區管理處）管轄之
    旗山事業區第20林班地，共同竊取森林主產物牛樟樹塊乙批
    ，得手後，被告將林仁宗載至高雄縣甲仙鄉某地，隨即駕車
    離去。嗣於同日下午11時40分許，被告載運竊得之牛樟樹塊
    4 塊（重約300 公斤），途經高雄縣杉林鄉集來村通仙巷10
    7 號前時，因形跡可疑為警攔檢查獲，惟被告乘隙逃逸，嗣
    於翌（14）日上午10時20分許，於高雄縣杉林鄉集來村通仙
    巷69號前，再為巡邏員警尋獲，並於同日下午5 時許，在其
    上揭居處後院內查扣其餘部份牛樟樹殘木10塊（重約280 公
    斤）。因認被告涉犯刑法第321 條第1 項第3 款攜帶兇器竊
    盜罪嫌及森林法第52條第1 項第4 款、第6 款之竊取森林主
    產物罪嫌等語。
二、按不起訴處分已確定者，如有發現新事實或新證據，得對同
    一案件再行起訴，刑事訴訟法第260 條第1 款定有明文。而
    所謂新事實或新證據，祇須為不起訴處分以前未經發現，其
    後始行發現者，且足認被告有犯罪嫌疑已足，並不以其確能
    證明犯罪為要件（最高法院23年上字第1754號判例參照）。
    本案被告甲○○涉犯結夥2 人以上，竊取森林主產物，為搬
    運贓物而使用車輛犯嫌，前經臺灣高雄地方法院檢察署檢察
    官以94年度偵字第15314 號不起訴處分確定，茲檢察官因證
    人張志成、林仁宗於另案偵查中對被告不利之證述（警一卷
    第39頁至第40頁、警一卷第17頁至第19頁、95年度偵字第24
    687 號卷第63頁至第64頁），而以被告涉犯上開竊盜犯嫌提
    起公訴，均為原不起訴處分（即台灣高雄地方法院檢察署94
    年度偵字第15314 號聲請簡易判決處刑書，其中不另為不起
    訴部分）檢察官未及發現調查者，屬不起訴處分確定前未經
    發現之新證據，且足認被告有犯罪嫌疑，自得就此部分犯行
    起訴。
三、按案件曾經判決確定者，應為免訴之判決，刑事訴訟法第30
    2 條第1 款定有明文。又訴訟上所謂一事不再理之原則，關
    於實質上一罪或裁判上一罪，均有其適用（最高法院60年台
    非字第77號判例參照）。而所謂同一案件，有事實上同一案
    件與法律上同一案件，法律上同一案件則指實質上一罪（加
    重結果犯）或裁判上一罪（牽連犯、連續犯之例），即基本
    事實雖有不同，然刑罰權僅屬一個，具有不可分性，因此在
    訴訟上認係同一案件，不得重複起訴及裁判（最高法院55年
    度台非字第176 號判例）。是對於已經提起公訴之同一案件
    ，在同一法院重行起訴者，倘先行起訴部分業經實體上之判
    決確定，則重行起訴部分，即應為免訴之判決，而無諭知不
    受理可言。此項原則不論實質上一罪，或想像競合犯、牽連
    犯、連續犯等裁判上一罪，其一部事實已經判決確定者，對
    於構成一罪之其他部分，均有其適用。次按竊盜罪之成立，
    原以不法取得他人之財物為其要件，教唆行竊而收受所竊之
    贓，其受贓行為當然包括於教唆竊盜行為之中，不另成立收
    受贓物罪名（最高法院28年上字第2708號判例參照）。再按
    森林法第50條所規範竊取森林主、副產物，搬運、寄藏、收
    買贓物或為牙保者之各個犯罪態樣與刑法普通竊盜或贓物罪
    毫無差異，該法條本身並無刑之規定，而係「依前項（竊盜
    罪）之規定處斷」完全相同，有最高法院81年度台上字第35
    21號判例可循。末按修正前連續犯須基於概括之犯意，則：
    既遂犯、未遂犯、預備犯、陰謀犯、單獨犯、共犯（包括教
    唆、幫助犯），如行為人基於概括之犯意，連續數行為而犯
    同一罪名者，當成立連續犯；觸犯刑法之罪與觸犯刑事特別
    法之罪，或觸犯二種以上刑事特別法之罪，除其構成要件相
    同者外（例如竊盜與竊取森林副產物）不得成立連續犯（最
    高法院67年度第6 次暨第7 次刑事庭推總會決議參照）。
四、檢察官以原審諭知本案免訴之判決，係以被告被訴竊取森林
    主產物部分，為原收受贓物罪判決確定效力所及，收受贓物
    固為竊盜罪不罰之後行為，然未見有見解認為竊盜係收受贓
    物與罰之前行為，本件違反森林法與前案收受贓物罪名不同
    ，亦難認為與前案有何連續犯關係，況本件根本沒有移轉持
    有之收受贓物行為。本件正確作法應是就違反森林法部分進
    行實質審理，至於其前被訴收受贓物部分，如經確定原判決
    應受無罪判決，聲請再審，是原判決適用法律顯然違法等語
    ，提起上訴。
五、惟查，有如前述，本案被告教唆行竊而收受所竊之贓，其受
    贓行為當然包括於教唆竊盜行為之中，不另成立收受贓物罪
    名，兩者間具有實質上一罪關係，且收受贓物部分，業經台
    灣高雄地方法院94年度簡字第5354號贓物一案判處有期徒刑
    3 月確定，本案被告被訴教唆竊取上開車輛部分，應為前案
    收受贓物有罪確定判決效力所及，而被訴加重竊取森林主產
    物罪嫌部分，與本案被訴教唆攜帶兇器竊盜部分，又有刑法
    修正前連續犯之裁判上一罪關係，亦為前開台灣高雄地方法
    院94年度簡字第5354號贓物一案有罪判決確定判決效力所及
    。原審因而不經言詞辯論諭知本案免訴之判決，核無違誤，
    檢察官之上訴為無理由，應予駁回，並不經言詞辯論為之。
據上論斷，應依刑事訴訟法第368 條、第372 條，判決如主文。
中　　華　　民　　國　　96　　年　　10　　月　 12　　日
            刑事第六庭    審判長法　官  王憲義
                                法  官  張盛喜
                                法  官  邱永貴
以上正本證明與原本無異。
如不服本判決應於收受本判決後10日內向本院提出上訴書狀，其
未敘述上訴理由者，並得於提起上訴後10日內向本院補提理由書
狀（均須按他造當事人之人數附繕本）「切勿逕送上級法院」。
中　　華　　民　　國　　96　　年　　10　　月　 12　　日
　　　　　　　　　　　　　　　　書記官  唐奇燕
